【裁判字號】    95,重訴,64
【裁判日期】    951019
【裁判案由】    毒品危害防制條例等
【裁判全文】
臺灣桃園地方法院刑事判決              95年度重訴字第64號
公  訴  人  臺灣桃園地方法院檢察署檢察官
被      告  甲○○
指定辯護人  本院公設辯護人乙○○
上列被告因違反毒品危害防制條例等案件，經檢察官提起公訴（
95年度偵字第14691 號），本院判決如下：
    主  文
甲○○共同運輸第一級毒品，處有期徒刑拾伍年肆月。扣案之第
一級毒品海洛因（合計淨重參佰零貳點玖玖公克，純度百分之捌
拾伍點貳肆，純質淨重貳佰伍拾捌點貳柒公克）沒收銷燬；塑膠
袋陸個、保鮮膜捌張、保險套陸個、運動鞋壹雙均沒收。
    事  實
一、甲○○明知海洛因係毒品危害防制條例第2 條第2 項第1 款
    所規定之第一級毒品，並為行政院依懲治走私條例第2 條第
    4 項公告之「管制物品及其數額」甲項第4 款所列管制進出
    口物品，禁止非法運輸、私運進口，竟基於自緬甸私自運輸
    海洛因進入臺灣地區之犯意，於民國95年7 月6 日晚間9 時
    30分許，在緬甸仰光某PUB 內，以285 萬緬幣，即折合新臺
    幣約11萬元之代價，向與其具有私運毒品犯意聯絡之某真實
    姓名、年籍不詳之緬甸籍成年男子，購入第一級毒品海洛因
    （淨重302.99公克，純度85.24 ％，純質淨重258.27公克）
    ，並由該男子陪同，在當地購得合於甲○○腳部尺寸之運動
    鞋1 雙後，由該男子將上開運動鞋鞋底挖空，另將上開海洛
    因內層以6 個塑膠袋分別封裝為6 份，復以8 張保鮮膜細綑
    數次作為中層包裝（4 份使用1 張保鮮膜，餘2 份各使用2
    張保鮮膜），最後套裝入6 個外層保險套並纏繞打結（起訴
    書贅載包裹物品：鋁箔紙、橡皮筋），藏放在上開運動鞋鞋
    墊下（左右鞋各3 份），併交予甲○○，甲○○再於95年7
    月8 日由該名男子陪同前往機場，穿著該運動鞋，搭乘華信
    航空AE838 號班機，自緬甸返臺，而於同日下午7 時30分許
    ，由臺灣桃園國際機場（原名中正國際機場）入境。嗣甲○
    ○於通關時，因走路姿勢怪異，為內政部警政署航空警察局
    安檢隊人員會同財政部臺北關稅局關員查獲，並扣得上開海
    洛因及塑膠袋、保鮮膜、保險套、運動鞋等外包裝。
二、案經內政部警政署航空警察局移送臺灣桃園地方法院檢察署
    檢察官偵查起訴。
    理  由
一、被告甲○○對於上開犯行，業於本院審理時坦承不諱（見本
    院卷第55、56頁），並有扣押物品照片5 張及扣押物品清單
    、被告入出境紀錄查詢資料、被告護照、臺北關稅局扣押貨
    物收據各1 份在卷可稽（見偵查卷第16、17、23至25、27至
    29頁），而扣案之白色粉末經送驗結果，確為第一級毒品海
    洛因（海洛因淨重302.99公克，純度85.24 ％，純質淨重25
    8.27公克）無誤，有航空警察局安檢二組查獲涉嫌毒品危害
    防制條例海洛因毒品初步鑑驗報告單、法務部調查局調科壹
    字第080011556 號鑑定通知書各1 份附卷可佐（見偵查卷第
    18、30頁），足認被告之自白與事實相符。被告於警詢、檢
    察官訊問時，雖均表示係將自臺灣穿去之運動鞋鞋底挖空，
    再自行將海洛因以保險套、鋁箔紙包裹，另以橡皮筋綑綁後
    ，藏放在運動鞋鞋墊下云云，惟於本院審理時，已改稱該運
    動鞋係在緬甸購買，海洛因亦係販毒者所包裝，警、偵訊關
    於此部分之說詞有誤等語（見本院卷第54、55頁），經詢查
    獲單位即內政部警政署航空警察局、鑑定單位即法務部調查
    局，均覆稱並未見有以鋁箔紙、橡皮筋包裝之情形，法務部
    調查局並稱上開海洛因之包裝，係：內層均先以塑膠袋封裝
    後，再經保鮮膜細綑數次作為中層包裝，最後套裝入外層保
    險套，並於保險套纏繞打結，使用之包裝物品計有塑膠袋6
    個、保鮮膜8 張（4 件檢品各使用1 張保鮮膜，餘2 件檢品
    均各使用2 張保鮮膜，共計8 張）及保險套6 個，有卷附內
    政部警政署航空警察局95年9 月21日航警刑字第0950026613
    號函、法務部調查局95年10月3 日調科壹字第09500456850
    號函可資證明（見本院卷第41、45至47頁），此與前揭被告
    於警、偵訊時就包裝方式之陳述互核，顯然有違，另經本院
    當庭勘驗前述運動鞋，鞋子外觀新穎，鞋底無磨損，鞋身亦
    無污漬，應屬嶄新之鞋子（見本院卷第53頁），倘該鞋係被
    告自臺灣穿去，衡諸被告在緬甸停留之日數，不應無任何磨
    痕、污損，是此部分情節，應以被告於本院審理時之說詞為
    可採。至被告雖提及其私運海洛因入境臺灣地區，係為供己
    施用云云（被告本次為警查獲時所涉施用第一級毒品犯行，
    另經臺灣桃園地方法院檢察署檢察官認定係在緬甸所為，而
    以無審判權為由，以95年度毒偵字第3583號為不起訴處分在
    案），惟衡諸被告私運之海洛因淨重302.99公克，遠高於人
    體每日可耐受之劑量（正常人之海洛因一般劑量為每4 小時
    施用5 至10毫克，卷附行政院衛生署管制藥品管理局93年10
    月1 日管檢字第0930009353號函參照），顯見其確實另有運
    輸毒品之犯意，而與被告前揭自白相符，是被告此部分所陳
    ，尚無礙本院上開認定（最高法院92年度臺上字第1184號判
    決要旨參照）。本案事證明確，被告犯行洵堪認定，應依法
    論科。
二、按海洛因係毒品危害防制條例第2 條第2 項第1 款所規定之
    第一級毒品，亦為行政院依懲治走私條例第2 條第4 項公告
    之「管制物品及其數額」甲項第4 款所列管制進出口物品。
    核被告所為，係犯毒品危害防制條例第4 條第1 項之運輸第
    一級毒品罪、懲治走私條例第2 條第1 項之私運管制物品進
    口罪。被告持有上開毒品之低度行為，為運輸毒品之高度行
    為所吸收，不另論罪。被告所運輸之海洛因的外包裝，係由
    前揭某真實姓名、年籍不詳之緬甸籍成年男子所為，業已認
    定如前，該等包裝甚為精緻，且具掩人耳目之巧思，自係為
    運輸之用，被告復稱該名男子有陪同其至機場搭機（見本院
    卷第55頁），綜此以觀，足認被告與該男子就運輸第一級毒
    品、私運管制物品進口犯行，有犯意聯絡及行為分擔，應依
    刑法第28條規定，論以共同正犯，公訴人因誤認上開海洛因
    係被告自行包裝，漏未論及共犯部分，尚有未洽。被告所犯
    上開2 罪，係以1 行為而同時觸犯之，為想像競合犯，依刑
    法第55條規定，從1 重之運輸第一級毒品罪論處。被告並無
    前科，有卷附臺灣高等法院被告前案紀錄表1 份可證，因一
    時失慮運輸第一級毒品入境臺灣，量雖非微，惟與一般毒梟
    運輸毒品常達數公斤相較，犯罪情節仍有差異，兼之被告自
    始坦承犯行，表達悔悟，本院認依被告所犯情節，客觀上足
    以引起一般人之同情，堪予憫恕，縱量處法定最輕本刑即無
    期徒刑，仍嫌過重，爰依刑法第59條之規定，酌減其刑。爰
    審酌被告犯罪之動機、目的、手段、素行、私運海洛因之數
    量及犯後坦承犯行之態度等一切情狀，量處如主文所示之刑
    。扣案之第一級毒品海洛因（淨重302.99公克，純度85.24
    ％，純質淨重258.27公克），應依毒品危害防制條例第18條
    第1 項前段規定沒收銷燬之；另扣案之塑膠袋6 個、保鮮膜
    8 張、保險套6 個、運動鞋1 雙，均屬被告所有，且係用於
    包裹海洛因，防其裸露、潮濕，便於攜帶，係供運輸毒品所
    用之物，應依同條例第19條第1 項前段規定沒收，且因均已
    扣案，無不能沒收之問題，至扣案之行動電話1 支，被告表
    示非其所有，亦無證據證明被告有以之為犯罪工具，爰不併
    予沒收，附此敘明。
據上論斷，應依刑事訴訟法第299 條第1 項前段，毒品危害防制
條例第4 條第1 項、第18條第1 項前段、第19條第1 項前段，懲
治走私條例第2 條第1 項，刑法第11條、第28條、第55條、第59
條，判決如主文。
本案經檢察官何治蕙到庭執行職務。
中    華    民    國    95    年    10    月    19    日
                      刑事第十庭審判長法  官  江德民
                                      法  官  林家賢
                                      法  官  許炎灶
以上正本證明與原本無異。
如不服本判決，應於判決送達後10日內向本院提出上訴狀（應附
繕本），上訴於臺灣高等法院。
                                      書記官  文巧雲
中    華    民    國    95    年    10    月    27    日
附論罪科刑依據之法條：毒品危害防制條例第4 條第1 項、懲治
走私條例第2 條第1 項。
毒品危害防制條例第4條
製造、運輸、販賣第一級毒品者，處死刑或無期徒刑；處無期徒
刑者，得併科新臺幣一千萬元以下罰金。
製造、運輸、販賣第二級毒品者，處無期徒刑或七年以上有期徒
刑，得併科新臺幣七百萬元以下罰金。
製造、運輸、販賣第三級毒品者，處五年以上有期徒刑，得併科
新臺幣五百萬元以下罰金。
製造、運輸、販賣第四級毒品者，處三年以上十年以下有期徒刑
，得併科新臺幣三百萬元以下罰金。
製造、運輸、販賣專供製造或施用毒品之器具者，處一年以上七
年以下有期徒刑，得併科新臺幣一百萬元以下罰金。
前五項之未遂犯罰之。
懲治走私條例第2條
私運管制物品進口、出口逾公告數額者，處七年以下有期徒刑，
得併科新臺幣三百萬元以下罰金。
前項之未遂犯罰之。
第1項所稱管制物品及其數額，由行政院公告之。


司法院資訊處製作；財團法人民間司法改革基金會備份。
